# 收购少数股东权益，所有者权益变动表该怎么填？

提问人：飒露紫 时间：2014-03-26 16:09:44
假设期初归属母公司权益项下未分配利润 700 ； 少数股东权益 300 。母公司期初占股份70%，本年一月收购了10%股份，达到80%，本年利润 200 万，假设本年收购10%的利润都归母公司享有，这样所有者权益变动表母公司未分配利润就是期初700+净利润转入160 （200*80%）=860, 实际上 年末 未分配利润应该是 960 ，这样收购少数股东权益产生的未分配利润 100 该填所有者权益变动表哪行？

回答人：chenyiwei
收购少数股权的影响在合并股东权益变动表中均体现在“所有者投入和减少资本——其他”一行中。本案例中，假设收购 10 ％少数股权的价格是 200 ，对应的 10 ％少数股东权益（包括少数股东投入资本）为 150 ，则合并股东权益变动表中该行填列为：资本公积-50，少数股东权益-150，合计-200. “未分配利润”列是各年度归属母公司股东的净利润和利润分配事项的发生额逐年累积滚存的结果，即期末为860.

提问人：飒露紫 时间：2014-03-27 10:37:01
陈版，假设母公司收购少数股东权益按净资产价值收购，不考虑本年利润分配问题，假设收购10%股份价值 100 万（含资本公积 20万）。那我做本年合并时：是不是应该成本法还原权益法时是不是应该做这笔分录： 借：少数股东权益 100 贷：资本公积20 未分配利润 80 如果不是这么做，我又该怎么处理谢谢了！

回答人：chenyiwei
没看懂你这样做的意思？实际上模拟权益法核算只是合并报表编制过程中的一个步骤，模拟的分录如何做是要和后面的抵销分录相对应的，单单讨论模拟分录或者抵销分录本身都没有意义。

提问人：心凝释怀 时间：2018-12-25 15:55:22
请教陈版，1.本案例中，对应的10%少数股东权益 150 是否为合并日被投资单位净资产的10%计算得出？ 2.如果对应的10%少数股东权益为负数，假设为-150，那么合并权益变动表中资本公积数应填列-350，是否正确？ 非常感谢！

回答人：chenyiwei
1 、是； 2 、是。